【裁判字號】    90,訴,391
【裁判日期】    900611
【裁判案由】    遺棄屍體等
【裁判全文】
臺灣臺北地方法院刑事判決               90年度訴字第391號
公  訴  人  臺灣臺北地方法院檢察署檢察官
被      告  廖健凱原名廖志峰.
選任辯護人  李志男律師
被      告  陳嘉偉
選任辯護人  易定芳律師
上列被告因遺棄屍體等案件，經檢察官提起公訴（90年度偵字第
4378號），本院判決如下：
    主  文
廖健凱殺人，處有期徒刑拾參年。
陳嘉偉共同遺棄屍體，處有期徒刑貳年。
扣案如附表一、二所示之物沒收。
    事  實
一、廖健凱（原名廖志峰）、陳嘉偉二人原係歐磊科技公司之同
    事，雙方平素交往密    切。於民國九十年二月三日下午五
    時廿三分許，廖健凱在臺北市○○○路○段九十七號五樓頂
    閣樓加蓋處臥室，以其住處（○二）00000000號之
    電話及所有之電腦主機及週邊設備等，使用臺北縣淡水區漁
    會向中華電信數據通信分公司（下稱中華電信）所申請，交
    由不知情之漁會工程部職員陳光華所使用之撥接帳號（用戶
    識別碼：ｆｉｓｈ○○○２）撥接上網，至「ｈｉ１○６９
    」網站（網址ＨＴＴＰ：／／ｈｉ１○６９．ＣＯＭ）之Ｓ
    Ｍ（指性虐待）聊天室內，以「主人」（在性虐待行為意指
    施虐者）之身分、「虐犬」之匿稱登入該聊天室，與素未謀
    面，當時在臺北市○○區○○路一段五十九巷三弄七號三樓
    住處，以住處電話撥接至國立臺北大學網路伺服器連結至網
    際網路，以「奴隸」（在性虐待行為中意指受虐者）之身分
    ，並以「現在來玩吧」、「現在！！？？」二暱稱登入同一
    聊天室之林志浩交談有關性虐待話題，二人隨即相約由林志
    浩著灰色服裝、廖健凱身著黑色服裝作為識別方式，於同日
    十九時四十五分，在臺北市○○○路「ＴＴＳＴＡＴＩＯＮ
    」電腦賣場旁之臺北銀行提款機處見面，約定後，林志浩旋
    搭乘二四七號公共汽車，廖健凱則騎乘其兄廖健廷所有之車
    號ＡＮＲ－一三五號紅色重型機車，依約前往前開地點見面
    後，廖健凱即以所騎乘機車搭載林志浩，約於同日二十時二
    十分許，至廖健凱上開住處，雙方閒聊約一小時許，於同日
    二十一時三十分許，彼此同意為性虐待之行為，林志浩乃脫
    去全身衣物躺在床上，廖健凱則先將浸有俗稱ＲＵＳＨ（俗
    稱神仙水）之棉花置入林志浩之鼻腔中，但留有少許空隙以
    供呼吸，繼以兩條醫療用透氣膠帶以Ｘ型交叉貼於口部將之
    有效封住，又以有提把之紅白相間塑膠袋將林志浩之頭部罩
    住，將塑膠袋之提把在下巴處綁縛固定，以使林志浩由鼻部
    呼出之ＲＵＳＨ氣味可於塑膠袋內再循環吸入而增加快感，
    復將林志浩四肢以毛巾包裹保護，並以布條分別纏縛四肢後
    綁於床腳，使林志浩呈「人」字型正面仰躺而無法自行掙脫
    ，嗣廖健凱即以手為自己及林志浩為自慰行為，又以ＫＹ軟
    膏充作潤滑劑塗抹於手上及林志浩之肛門處，以二隻手指套
    上保險套插入林志浩之肛門中進行性虐待行為。廖健凱明知
    並預見採取前開套住頭部、封其口鼻並捆縛四肢使林志浩喪
    失自救能力之方法為性虐待行為，極易造成林志浩因缺氣導
    致窒息死亡，竟不顧林志浩因其行為足以發生死亡之結果，
    而以上開方式對林志浩進行性虐待，於其達到高潮射精並為
    林志浩為性虐待行為之時或之後，又未立即為林志浩鬆綁四
    肢、解除罩住頭部塑膠袋、取出置於鼻腔之棉花或撕掉封於
    口部之膠帶，以避免林志浩發生窒息而導致死亡之結果，且
    按當時情形又非不能為上開避險行為，其竟未為任何防止林
    志浩發生死亡結果之行為，致林志浩因氧氣耗盡後窒息死亡
    。廖健凱見林志浩已無呼吸心跳後，始將林志浩之四肢鬆綁
    並為其取下罩於頭部之塑膠袋及口鼻之棉花、膠帶等物，竟
    起意棄屍以掩藏殺人犯行，為尋求友人與之合力棄屍，遂於
    同日二十二時十分十四秒以其所有0000000000號
    之行動電話去電不知情之施忠義所有0000000000
    號之行動電話，交談中得知施忠義正與三、四名友人在台北
    市信義區華納威秀影城欲觀賞電影，衡情施忠義應無可能前
    去幫助棄屍，未告知林志浩窒息死亡情事即結束通話，旋於
    二十二時二十三分五十八秒以前開其住宅電話去電陳嘉偉所
    有0000000000號之行動電話，告知當時在臺北縣
    三重市○○路○段二六四巷二弄十號三樓住處之陳嘉偉以林
    志浩窒息死亡之事，要求陳嘉偉至其家中幫忙棄屍，在與陳
    嘉偉通話後，等待陳嘉偉之期間，乃將住處之「ＮＥＷ  Ｙ
    ＯＲＫ」牌黑色大型旅行箱取出，並擦拭甫死亡仍全身赤裸
    之林志浩屍體，以其所有之內褲套住林志浩之頭部，再以雙
    手抱頭屈膝之蜷曲姿勢，將林志浩置入前開旅行箱中，俟陳
    嘉偉於翌日（九十年二月四日）凌晨趕赴廖健凱前開住所後
    ，二人即共同基於遺棄屍體之犯意聯絡，陳嘉偉並基於湮滅
    廖健凱之刑事犯罪證據之故意，合力將裝有林志浩屍體之旅
    行箱搬到廖健凱住處樓下，推由廖健凱騎乘前揭紅色重型機
    車，後座搭載陳嘉偉，並將裝有屍體之旅行箱置於機車前座
    腳踏板處，兩人於臺北市區內晃蕩尋找合適之棄屍地點，途
    經臺北市○○○路○段一六六巷六之一號巷內菩聖宮旁空地
    ，因該處黑喑無人行走，誤為荒僻處所，即將旅行箱棄置該
    處；嗣二人返回廖健凱住處，先合力自廖健凱床上拆下沾有
    廖健凱、林志浩分泌物或毛髮之床單清洗後丟棄，並共同謀
    議由陳嘉偉負責將林志浩之衣服、鞋子等丟棄至不明地點予
    以湮滅，廖健凱則將林志浩隨身所帶之背包（內含筆記本
    、隨身皮夾、臺北市公車儲值卡等物）棄置於臺北市○○街
    ○段十五號前（約在中華路及武昌街口附近）之垃圾桶旁，
    二人並於是日起，接續數日將廖健凱所有之個人電腦內固定
    式硬碟、電腦磁碟片（含ＩＯＭＥＧＡ  ＺＩＰ  ＤＩＳＫ
    高密度磁碟片及１．４４  ＦＬＯＰＰＹ  ＤＩＳＫ）等刑
    事證據予以丟棄或湮滅，或逕交予陳嘉偉予以隱匿。同年二
    月六日上午十時廿分許，因路人張福川、林世明、劉瓊霞發
    現上開裝有林志浩屍體之旅行箱後報警，經警扣得如附表一
    所示之物；於同年三月二日下午三時許，為警持臺灣臺北地
    方法院檢察署檢察官拘票於臺北市北投區振興醫院精神醫學
    部大門前將廖健凱拘提到案，並至廖健凱住處扣得如附表二
    所示之物；嗣於同年三月十二日下午五時許，為警在廖健凱
    住處查獲陳嘉偉所書寫丟棄林志浩遺物之紙條一紙。
二、案經臺北市政府警察局刑事警察大隊移送臺灣臺北地方法院
    檢察署檢察官偵查起訴。
    理  由
一、被告廖健凱部分：
  (一)訊據被告廖健凱對於其於前揭時地與死者林志浩係經由網路
    聊天室認識，進而合意為性虐待行為，並因此致林志浩死亡
    ，嗣後與陳嘉偉共同棄屍等事實均坦承不諱，惟矢口否認伊
    有殺人故意，辯稱：伊不知道為此一性虐待行為會導致林志
    浩死亡，如知道會有死亡結果，伊即不會為此性虐待之行為
    ，且殺害死者，對伊亦無好處，伊於性虐待行為後，因吸入
    神仙水而坐在床邊椅子上休息而致昏睡，迨伊醒後方發覺林
    志浩已無呼吸，乃為林志浩進行急救，惟仍回天乏術云云。
    經查：
    1.被告廖健凱係利用不知情之陳光華使用之中華電信ｆｉｓ
      ｈ０００２帳號撥接上網進入ＳＭ聊天室後方與死者認識
      ，進而相約見面為性虐待行為之事實，與證人陳光華於偵
      查中之證詞相符，並有死者林志浩所使用之個人電腦瀏覽
      器歷史紀錄檔（偵查卷(1)第三十三頁至三十五頁）、撥接
      至國立臺北大學之電腦晝面（偵查卷(2)第十六頁至二十二
      頁）、林志浩使用電腦硬碟備份光碟一片、中華電信ｆｉ
      ｓｈ０００２帳號撥接並配賦節點紀錄資料查詢回覆單（
      偵查卷(1)第四十五頁至五十頁）、查詢電話用戶資料通知
      單（偵查卷(1)第五十一頁）、廖健凱及林志浩住處電話通
      聯紀錄（偵查卷(1)第五十三頁、第五十四頁）、國立台北
      大學資訊中心電話記錄（偵查卷(1)第一百三十九頁），復
      有證人即ＨＴＴＰ：／／ＨＩ１○６９．ＣＯＭ網站管理
      者蔡承峰所提供ＳＭ聊天室對話資料（偵查卷(1)第三十六
      頁至四十一頁）附卷足參。
    2.被告廖健凱自承與死者林志浩間為性虐待行為，性虐待之
      方式係死者林志浩脫去全身衣物躺在床上後，被告廖健凱
      將浸有俗稱ＲＵＳＨ（俗稱神仙水）之棉花置入林志浩之
      鼻腔中，僅留有少許空隙以供呼吸，繼以兩條醫療用透氣
      膠帶以Ｘ型交叉貼於口部，又以有提把之紅白相間塑膠袋
      將林志浩之頭部罩住，將塑膠袋之提把在下巴處綁縛，再
      將死者林志浩四肢以毛巾包裹保護，並以布條分別綑縛四
      肢後綁於床腳，使死者林志洁呈「大」字型正面仰躺，嗣
      廖健凱即以手為自己及林志浩為自慰行為，又以ＫＹ軟膏
      充作潤滑劑塗抹於手上及林志浩之肛門處，以二隻手指套
      上保險套插入林志浩之肛門中進行性虐待行為，迨死者林
      志浩因缺氣窒息死亡，乃於當晚二十二時二十三分五十八
      秒電告陳嘉偉前來協助棄屍，並以內褲一條套於死者林志
      浩之頭部，再將屍體置於「ＮＥＷ  ＹＯＲＫ」牌黑色行
      李箱中，與陳嘉偉共同將該行李箱棄置在台北市○○○路
      ○段一六六巷六之一號旁之空地等情綦詳。而死者林志浩
      之屍體係置於「ＮＥＷ  ＹＯＲＫ」牌黑色旅行箱中，經
      證人張福川、林世明、劉瓊霞八十九年二月四日晚上十一
      時許，在台北市○○○路○段一六六巷六之一號旁發現，
      而於同年月六日向警方報案，復據證人張福川、林世明、
      劉瓊霞於警訊時證述屬實；臺灣臺北地方法院檢察署檢察
      官會同法醫師勘驗死者林志浩之屍體之結果為「一、一般
      勘驗，１、屍身所附衣物狀況：全身赤裸、陳屍行李箱、
      頭用男內褲套住。二、局部勘驗，、、、２、臉部微呈黏
      貼痕，下唇呈瘀青微腫脹。鼻水流出。、、、５、肛門有
      血流出，肛門口擴大狀，採取檢體送驗。、、、」，前開
      檢體（編號二七、二八）及編號六三棉棒即自陳屍旅行箱
      內面採集之血跡，經送內政部警政署刑事警察局鑑驗結果
      亦認為：「四、由以上鑑驗所得綜合研判，送驗二棉棒（
      編號二七、二八）上之膠狀物與本局自行購買標準品比對
      結果：（一）與廠牌ＫＹ及Ｄｉａｎａ材質相似。」、「
      本案編號六三旅行箱內面血跡與與死者血液ＤＮＡ之ＳＴ
      Ｒ型別相同」，死者林志浩經法醫解剖鑑定死因應為窒息
      死亡，有「ＮＥＷ  ＹＯＲＫ」牌黑色旅行箱一只、旅行
      箱提把一個及內褲一條扣案可證，復有電話通聯紀錄（偵
      查卷(1)第五十五頁、偵查卷(2)第十頁）、勘驗筆錄、臺灣
      臺北地方法院檢察署相驗屍體證明書、驗斷書、屍體照片
      、法務部法醫研究所（九○）法醫所醫鑑字第○一五四號
      鑑定書及內政部警政署刑事警察局九十年二月二十六日刑
      鑑字第一○○六○號鑑驗通知書、九十年三月十九日（九
      十）刑醫字第二五三八九號鑑驗書在卷可證。足見被告廖
      健凱之前開自白與事實相符，堪信真實。
    3.被告廖健凱係受完整之中等教育（偵查卷(1)第五頁參照）
      ，並於歐磊科技公司擔任財務一職一年餘，有證人即歐磊
      科技公司經理陳美完證述屬實，詎其竟擇此一危險、激烈
      之性虐待行為，將死者林志浩之口、鼻封住，復以塑膠袋
      套住頭部加以綁縛，此一行為將可能造成人缺氧窒息而死
      之結果，應為被告廖健凱所能預見，其復綑綁死者林志浩
      之四肢於床之四角，使之缺乏自救能力，應負防止其死亡
      發生之義務，以避免死者林志浩發生窒息而導致死亡之結
      果，按當時情形又非不能為上開避險行為，其竟未為任何
      防止死者林志浩發生死亡結果之行為，致死者林志浩因氧
      氣耗盡後窒息死亡。顯見其主觀上應具備殺人之不確定故
      意，於客觀上應構成殺人罪之不純正不作為犯。
    4.被告雖辯稱：伊於性虐待行為後，因吸入神仙水而坐在床
      邊椅子上休息而致昏睡，迨伊醒後方發覺林志浩已無呼吸
      ，乃為林志浩進行急救云云。但查，死者林志浩搭乘二四
      七號公車約於當日十九時三十二分許抵達臺北車站，與證
      人即二四七號公車司機陳平鎮警訊之證言大致相符，並有
      二四七公車路線圖（偵查卷(1)第六十九頁正面）及死者林
      志浩之公車儲值卡電腦紀錄（偵查卷(1)第六十九頁反面）
      附卷可稽；被告廖健凱與死者林志浩係相約於九十年二月
      三日十九時四十五分於臺北市○○○路「ＴＴＳＴＡＴＩ
      ＯＮ」電腦賣場旁之臺北銀行提款機處見面，此為被告廖
      健凱所承認，並有證人即ＨＴＴＰ：／／ｈｉ１○６９．
      ＣＯＭ網站管理者蔡承峰所提供ＳＭ聊天室對話資料（偵
      查卷(1)第三十六頁至四十一頁）附卷足參，被告廖健凱並
      供稱，自上開見面地點至伊住處需時約二、三十分鐘，至
      伊住處後，二人並閒聊約一小時許，始為性虐待行為，雙
      方為性虐待行為約一小時許，而林志浩於二十二時二十三
      分五十八秒，伊去電陳嘉偉前已死亡等語在卷；而廖健凱
      委於二十二時十分十四秒以其所有0000000000
      號之行動電話去電不知情之施忠義所有00000000
      00號之行動電話，其與施忠義通話時，神智清醒、正常
      ，談詁內容尚提及廖健凱服用ＦＭ２沒有感覺及其他一般
      瑣碎之事，業據證人施忠義於警訊及本院審理中證述屬實
      （偵查卷(1)第九十九頁至第一○一頁及本院九十年五月二
      十五日訊問筆錄參照），又廖健凱於同日二十二時二十三
      分五十八秒以其住宅電話去電陳嘉偉所有0000000
      000號之行動電話，復有通聯紀錄（偵查卷(1)第五十五
      頁、第六十七頁及偵查卷(2)第十頁）在卷可稽，俱見被告
      廖健凱與死者林志浩確於二十時二十分許至廖健凱住處，
      閒聊至二十一時二、三十分許開始為性虐待行為，參以廖
      健凱於二十二時十分十四秒去電施忠義，與之通話時言談
      正常，已如前述，足認死者林志浩應於二十二時十分十四
      秒即廖健凱去電施忠義前已死亡，以此推算被告廖健凱與
      死者林志浩為性虐待行為之時間約四十分鐘，且上開時間
      及時序亦經被告廖健凱於本院審理時是認無訛，故並無餘
      裕之時間供廖健凱睡眠，且綜觀卷附證據資料亦無被告廖
      健凱於發現林志浩死亡時，曾為其作心肺復甦術急救，而
      依上開時序以觀，被告廖健凱於發現林志浩死亡後，仍打
      電話與施忠義，可見其鑄此大錯仍感無所謂及其冷靜沈著
      之心境，所謂於發現林志浩死亡後為其作心肺復甦急救云
      云，要係避重就輕之詞甚明。顯見被告所辯與事實不相符
      合，不足採信。
    5.被告廖健凱之選任辯護人又稱被告患有憂鬱症，並提出財
      團法人振興復健醫學中心精神醫學部九十年五月十日出具
      之出院病例摘要一紙及該醫學中心九十年五月十日、九十
      年五月二十三日出具之診斷證明書各一紙為證，惟據證人
      即財團法人振興復健醫學中心身心內科醫師游佩琳於檢察
      官偵查中證稱：被告廖健凱於八十五年間在台北市立療養
      院曾經診治患有憂鬱症，但因其表示不願繼續接受治療即
      自行終止，迄九十年二月八日方再度看診，因認其有自殺
      傾向，而決定住院治療，而醫療上無從自ＳＭ聊天室談話
      電子記錄檔案判斷被告廖健凱當時是否患有精神疾病等語
      （偵查卷(1)第一○三、一○四頁參照），另證人即歐磊科
      技公司財務經理陳美完於警訊時證稱，廖健凱自八十九年
      八月十六日起，於該公司擔任總務一職，惟九十年二月八
      日以後即未再至該公司上班，但期間均未發現廖健凱有何
      異狀等語（偵查卷(1)第七十二頁參照）。且被告廖健凱自
      八十八年八月間至九十年一月之間並無因精神疾病就診治
      療之紀錄，及至九十年二月八日方因診斷患有憂鬱症及邊
      緣性人格違常之精神疾病，自九十年二月八日起至同年三
      月二日住院治療，此有中央健康保險局保險對象門診就醫
      記錄明細表一份及被告廖健凱於財團法人振興復健醫學中
      心之病歷資料一份在卷足稽（偵查卷(2)第六十四頁至第一
      二四頁），足見被告廖健凱僅於本案發生前四、五年及本
      案發生後出現憂鬱症症狀，期間並未曾有憂鬱症之症狀，
      其為本案之行為之精神狀態應屬正常。況被告廖健凱對於
      本院所詢關鍵之點，如林志浩於網站聊天時已向其表示不
      要玩太激烈之性虐待遊戲，何以其仍蓄意為之？及林志浩
      何時死亡？等等均避重就輕以對，其思緒清晰及冷靜應訊
      等情，在在足證其精神狀態尚無異常現象，是其選任辯護
      人所提就診證明之文件，不足為其為有利之認定。
    綜上所述，被告廖健凱上開辯解，均為事後卸責之詞，不足
    採信，本件事證明確，其犯行堪以認定。
  (二)被告廖健凱將被害人林志浩殺害後，隨即將其屍體棄置於臺
    北市○○○路○段一六六巷六之一號巷內菩聖宮旁空地，所
    為係犯刑法第二百七十一條第一項之殺人罪及第二百四十七
    條第一項之遺棄屍體罪。公訴意旨認被告涉過失致人於死罪
    嫌，尚有未洽，惟起訴事實相同，爰依法變更起訴法條。被
    告廖健凱及陳嘉偉間，就遺棄屍體罪具有犯意聯絡及行為分
    擔，為共同正犯。被告廖健凱於殺人後進而遺棄屍體，係圖
    滅跡，屬殺人之結果，所犯殺人及遺棄屍體二罪間，有方法
    結果之牽連關係，屬裁判上之一罪，應依刑法第五十五條牽
    連犯規定，從一重之殺人罪處斷（最高法院八十五年台上字
    第四八三九號判決及八十七年度台上字第二九五號判決參照
    ）。公訴意旨認被告所犯前揭二罪間，犯意各別，罪名互異
    ，應予分論併罰，尚有未洽，併此敘明。爰審酌被告廖健凱
    之犯罪動機、手段、所生危害及犯罪後尚有悔意等一切情狀
    ，量處如主文第一項所示之刑。
二、被告陳嘉偉部分：
  (一)訊據被告陳嘉偉固承認多次為被告廖健凱丟棄物品、書寫內
    容為「牆壁粉刷（砂紙）、大樓樓層、書籍丟棄、床墊丟棄
    、電話、更名退租、磁碟資料毀、陳嘉偉（家）00000
    0000（手機）000000000000」之紙條，且
    於二月四日晚間與被告廖健凱一同購買新床單等事實，惟矢
    口否認有何遺棄屍體及湮滅證據之犯行，辯稱：伊於九十年
    二月三日二十二時二十三分許確實有接到廖健凱來電，惟廖
    健凱僅告知要早點休息等語即結束通話，二十三時許至二十
    四時許伊在家中上網，其後便休息，翌日早上再度接到廖健
    凱來電表示頭痛，方於二月四日十一時許前往廖健凱住處，
    此時廖健凱始告知死者林志浩死亡一事，並表示欲整理房間
    ，伊乃為廖健凱整理、丟棄物品，伊所丟棄之物品，均係廖
    健凱所有之物，非死者林志浩之物品，而偵查卷(1)第一四七
    頁之紙條係因廖健凱當時精神狀態不佳，囑伊記下該紙條，
    並非由伊主動記下云云。惟查：
    1.被告陳嘉偉與廖健凱於九十年二月四日凌晨共同棄屍及被
      告陳嘉偉教導廖健凱湮滅證據，共同將沾有廖健凱、林志
      浩分泌物或毛髮之床單等刑事證據予以丟棄，又於當晚與
      被告廖健凱一同至台北縣永和市之寢具店購買新床單，並
      主動書寫：「牆壁粉刷（砂紙）、大樓樓層、書籍丟棄、
      床墊丟棄、電話、更名退租、磁碟資料毀、陳嘉偉（家）
      000000000（手機）000000000000
      」等內容之紙條，以及由陳嘉偉將廖健凱所有之個人電腦
      內固定式硬碟、電腦磁碟片（含ＩＯＭＥＧＡ  ＺＩＰ
      ＤＩＳＫ高密度磁碟片及１．４４  ＦＬＯＰＰＹ  ＤＩ
      ＳＫ）予以丟棄或隱匿之事實，業據共同被告廖健凱迭於
      警訊、偵查中及本院公開審理時供認不諱，並有上開被告
      陳嘉偉親筆書寫之紙條一紙（偵查卷(1)第一四七頁參照）
      及蒐證照片四張（偵查卷(2)第一三五、一三六頁）在卷可
      稽。而被告陳嘉偉雖稱寫上開紙條時，係因廖健凱當時精
      神狀態不佳，囑伊記下該紙條，並非由伊主動記下，且被
      告廖健凱之父母即廖阿發、林冠君均在場見聞云云，惟經
      證人廖阿發及林冠君到庭證稱，渠等從不知有上開紙條，
      迄檢察官偵訊時，廖健凱供出被告陳嘉偉曾寫下上開紙條
      ，始由警察自廖健凱住處搜索扣得之時，渠等方知此事等
      語（本院九十年五月二十五日訊問筆錄及同年月二十八日
      審判筆錄參照）。足證被告陳嘉偉上開辯解不實。
    2.被告陳嘉偉雖屢次否認與被告廖健凱共同棄屍，惟二人共
      同棄屍犯行，證據明確，已如前述，且參之死者林志浩之
      體重約於五十二公斤至五十五公斤之間，有ＨＴＴＰ：／
      ／ＨＩ１○６９．ＣＯＭ網站ＳＭ聊天室對話資料（偵查
      卷(1)第四十頁）及法務部法醫研究所（九○）法醫所醫鑑
      字第○一五四號鑑定書附卷足參，而被告廖健凱體重僅約
      六十四公斤，殊難以其一人之力，搬運重達約五十二公斤
      至五十五公斤之間之旅行箱。經本院於九十年五月二十五
      日訊問時，當庭命身體狀況良好、體型較被告廖健凱壯碩
      之被告陳嘉偉搬運已裝入重量約五十二公斤內容物之「Ｎ
      ＥＷ  ＹＯＲＫ」牌黑色大型旅行箱，陳嘉偉尚無力將該
      只旅行箱抬離地面，益證被告廖健凱案發當時不可能單獨
      搬運該只旅行箱棄屍，其所供與陳嘉偉共同棄屍，既無瑕
      可指，堪信真實。另被告陳嘉偉復辯稱：伊於九十年二月
      三日晚間在家上網，不可能至被告廖健凱家中為棄屍行為
      云云，惟據其提出之上網通聯記錄，僅顯示上網時間為九
      十年二月三日二十一時三十七分二十五秒至二十三時十七
      分十秒及同日二十三時五十八分五十三秒至九十年二月四
      日零時一分二十七秒，至於九十年二月四日凌晨時分被告
      陳嘉偉並無上網記錄，況其此部分辯解與前開事證不符，
      顯係事後卸責之詞，不足採信。其有共同棄屍及湮滅證據
      之犯行，亦堪認定。至其聲請傳喚證人陳宗南以證明渠等
      於九十年二月三日夜間上網聊天云云，因被告二人係於九
      十年二月四日凌晨共同為棄屍犯行，已如前述，故無傳訊
      該證人之必要，並此敘明。
  (二)核被告陳嘉偉所為，係犯刑法第二百四十七條第一項遺棄屍
    體罪及同法第一百六十五條湮滅刑事證據罪。其與廖健凱二
    人間就遺棄屍體罪部分具有犯意聯絡及行為分擔，均為共同
    正犯。被告陳嘉偉所犯上開二罪間，有方法及結果之牽連關
    係，依刑法第五十五條後段之規定，應從較重之遺棄屍體罪
    處斷。爰審酌被告陳嘉偉之犯罪動機、目的、手段、犯罪後
    態度及尚無前科等一切情狀，量處如主文第二項所示之刑。
三、沒收部分：
    扣案之如附表一、二所示之物，係供犯罪所用之物，且為共
    同被告廖健凱所有，業經其供明在卷，爰依刑法第三十八條
    第一項第二款並予宣告沒收。
四、據上論斷，應依刑事訴訟法第二百九十九條第一項前段、第
    三百條，刑法第二十八條、第一百六十五條、第二百四十七
    條第一項、第二百七十一條第一項、第五十五條、第三十八
    條第一項第二款，罰金罰鍰提高標準條例第一條前段判決如
    主文。
本案經檢察官李韋昌到庭執行職務。
中    華    民    國    90    年    6     月    11    日
                  臺灣臺北地方法院刑事第九庭
                          審判長法  官  李英豪
                                法  官  汪漢卿
                                法  官  林怡秀
以上抄本證明與原本無異。
中    華    民    國   101    年    5     月    1     日
附表一：
「ＮＥＷ  ＹＯＲＫ」牌黑色大型旅行箱壹只、旅行箱提把壹只
、內褲壹條。
附表二：
「３Ｍ」通氣膠帶壹捲、保險套貳個。

司法院資訊處製作；財團法人民間司法改革基金會備份。
